臺灣新北地方法院刑事判決
110年度訴字第278號
公  訴  人  臺灣新北地方檢察署檢察官
被      告  林德仁



                    （另案於法務部矯正署臺北看守所附設勒戒所執行中）
指定辯護人  本院公設辯護人彭宏東
上列被告因違反毒品危害防制條例案件，經檢察官提起公訴（10
9年度偵字第37556號），本院判決如下：
    主    文
林德仁犯如附表「罪名及科刑」欄所示之罪，各處如附表「罪名
及科刑」欄所示之刑，並分別諭知如附表「沒收」欄所示之沒收
。應執行有期徒刑捌年。　
    犯罪事實
一、林德仁意圖營利基於販賣第一級毒品海洛因之犯意，以其所
    有之三星牌行動電話（含門號0000000000、0000000000號SI
    M卡各1枚）1支為聯絡毒品交易之工具，分別為下列行為：
　㈠於民國109年7月30日下午4時13分許，在新北市蘆洲區光華路
    132巷口，販賣海洛因1小包予黃佳翎，並收受新臺幣（下同
    ）2,000元之價金。
  ㈡於同年8月24日下午4時17分許，在同市三重區龍濱路與長安
    街口之萊爾富超商外，販賣海洛因1小包（起訴書漏載數量
    ，業經檢察官當庭補充）予黃佳翎，並收受1,000元之價金
    。嗣經警於109年9月22日持本院搜索票至林德仁位在新北市
    三重區仁愛街377巷130號3樓之2之住處執行搜索，並扣得上
    開行動電話而查獲上情。
二、案經臺北市政府警察局中山分局報告臺灣新北地方檢察署檢
    察官偵查起訴。
    理    由
一、證據能力之說明
    刑事訴訟法第159條之5第1項規定，被告以外之人於審判外
    之陳述，雖不符前4條之規定，而經當事人於審判程序同意
    作為證據，法院審酌該言詞陳述或書面陳述作成時之情況，
    認為適當者，亦得為證據。本案認定犯罪事實所引用被告林
    德仁以外之人於審判外之陳述，業經當事人及辯護人於本院
    審判程序同意作為證據（110年度訴字第278號卷〈下稱本院
    卷〉第227頁），本院審酌前揭陳述作成時之情況，認以之作
    為證據應屬適當，依上開規定，均有證據能力。
二、認定犯罪事實所憑之證據及理由
    上開犯罪事實，業據被告於偵查及本院審判中均坦承不諱（
    109年度偵字第37556號卷〈下稱偵卷〉第13-16、93-94頁、本
    院卷第98、227頁），並經證人黃佳翎於偵查中證述明確（
    偵卷第17-19、107-109頁），且有本院109年度聲搜字第165
    2號搜索票影本、臺北市政府警察局中山分局搜索及扣押筆
    錄、同分局扣押物品目錄表、被告與黃佳翎間之通訊軟體「
    LINE」對話紀錄翻拍照片、監視器錄影畫面翻拍照片在卷可
    稽（偵卷第25-31、43-54頁），復有被告持用之三星牌行動
    電話（含門號0000000000、0000000000號SIM卡各1枚）1支
    扣案為憑，足認被告之自白與事實相符，堪予採信。又販賣
    毒品向為政府查禁森嚴之違法行為，倘非有利可圖，被告應
    無甘冒重罰風險將海洛因販賣予黃佳翎之理，足認被告主觀
    上有營利之意圖。綜上所述，本案事證明確，被告犯行均堪
    認定，應依法論科。
三、論罪科刑　　
  ㈠核被告如犯罪事實欄一、㈠、㈡所為，均係犯毒品危害防制條
    例第4條第1項之販賣第一級毒品罪。其各次意圖販賣而持有
    第一級毒品之低度行為，分別為販賣第一級毒品之高度行為
    吸收，均不另論罪。　　
  ㈡被告所犯上開2罪，犯意各別，行為互殊，應予分論併罰。
  ㈢被告於偵查及本院審判中皆已自白如犯罪事實欄一、㈠、㈡所
    示犯行，均應依毒品危害防制條例第17條第2項規定減輕其
    刑。
　㈣被告各次販賣予黃佳翎之海洛因數量與所得價金，均屬零星
    小額，其惡性及犯罪情節與大盤毒梟大量高價之交易模式有
    所不同，對社會危害之程度顯然較輕，然因販賣第一級毒品
    罪之最輕法定本刑為無期徒刑，縱科以依毒品危害防制條例
    第17條第2項規定減輕其刑後之法定最低度刑，仍容有情輕
    法重之憾而值堪憫恕，爰依刑法第59條規定，就被告如犯罪
    事實欄一、㈠、㈡所示犯行均酌減其刑，並依法遞減之。
  ㈤爰審酌被告將少量海洛因販賣予黃佳翎而助長毒品流通，足
    以敗壞社會治安，實無可取，惟念被告坦承全部犯行，犯後
    態度良好，兼衡其為牟取不法利益之犯罪動機、目的、私下
    利用「LINE」與黃佳翎聯絡之犯罪手段、各次販毒之數量及
    所獲利益、素行、於本院審理時所述之學經歷、工作及家庭
    生活狀況等一切情狀，分別量處如主文欄所示之刑（詳如附
    表「罪名及科刑」欄所示）。又被告2次販賣海洛因之日期
    相去不遠，且對象均為黃佳翎，犯罪情節類似，復係侵害同
    一社會法益，各罪間之獨立程度較低，可予酌定較低之應執
    行刑，爰再審酌本案一切情狀而為整體之非難評價後，定其
    應執行之刑如主文所示。
四、沒收　　
  ㈠扣案之三星牌行動電話（含門號0000000000、0000000000號S
    IM卡各1枚）1支，為供被告犯如犯罪事實欄一、㈠、㈡所示販
    賣第一級毒品罪所用之物，業據被告於警詢時供述明確（偵
    卷第16頁），並有上開「LINE」對話紀錄翻拍照片可參，應
    依毒品危害防制條例第19條第1項規定宣告沒收。
  ㈡未扣案如犯罪事實欄一、㈠、㈡所示，被告分別向黃佳翎收取
    之價金2,000元、1,000元，均屬被告之犯罪所得，應依刑法
    第38條之1第1項前段、第3項規定宣告沒收，並於全部或一
    部不能或不宜執行沒收時，追徵其價額。
據上論斷，應依刑事訴訟法第299條第1項前段，判決如主文。
本案經檢察官林蔚宣提起公訴，檢察官阮卓群、邱稚宸到庭執行
職務。
中　　華　　民　　國　　111 　　年    1    月    27   日
　　　　　　　　　刑事第四庭    審判長法　官　楊筑婷

　　　　　　　　　　　　　　　　　　　法　官　陳佳妤

　　　　　　　　　　　　　　　　　　　法　官　吳智勝
上列正本證明與原本無異。
如不服本判決，應於判決送達後20日內敘明上訴理由，向本院提
出上訴狀 (應附繕本) ，上訴於臺灣高等法院。其未敘述上訴理
由者，應於上訴期間屆滿後20日內向本院補提理由書「切勿逕送
上級法院」。
                                      書記官  薛力慈
中　　華　　民　　國　　111 　年　　2 　　月　　8 　　日
附錄本案論罪科刑法條全文：
毒品危害防制條例第4條
製造、運輸、販賣第一級毒品者，處死刑或無期徒刑；處無期徒
刑者，得併科新臺幣3千萬元以下罰金。
製造、運輸、販賣第二級毒品者，處無期徒刑或10年以上有期徒
刑，得併科新臺幣1千5百萬元以下罰金。
製造、運輸、販賣第三級毒品者，處7年以上有期徒刑，得併科
新臺幣1千萬元以下罰金。
製造、運輸、販賣第四級毒品者，處5年以上12年以下有期徒刑
，得併科新臺幣5百萬元以下罰金。
製造、運輸、販賣專供製造或施用毒品之器具者，處1年以上7年
以下有期徒刑，得併科新臺幣1百50萬元以下罰金。
前五項之未遂犯罰之。
【附表】
編號 犯罪事實 罪名及科刑 沒收 1 犯罪事實欄一、㈠ 林德仁販賣第一級毒品，處有期徒刑柒年捌月。 扣案三星牌行動電話壹支（內含門號○○○○○○○○○○、○○○○○○○○○○號SIM 卡各壹枚）沒收；未扣案犯罪所得新臺幣貳仟元沒收，於全部或一部不能沒收或不宜執行沒收時，追徵其價額。 2 犯罪事實欄一、㈡ 林德仁販賣第一級毒品，處有期徒刑柒年柒月。 扣案三星牌行動電話壹支（內含門號○○○○○○○○○○、○○○○○○○○○○號SIM 卡各壹枚）沒收；未扣案犯罪所得新臺幣壹仟元沒收，於全部或一部不能沒收或不宜執行沒收時，追徵其價額。